【裁判字號】    97,訴,553
【裁判日期】    970507
【裁判案由】    違反槍砲彈藥刀械管制條例
【裁判全文】
臺灣臺北地方法院刑事判決               97年度訴字第553號
    公  訴  人  臺灣臺北地方法院檢察署檢察官
    被      告  乙○○
    指定辯護人  本院公設辯護人 甲○○
上列被告因違反槍砲彈藥刀械管制條例案件，經檢察官提起公訴
（96年度偵字第23543號），本院判決如下：
    主  文
乙○○未經許可，持有可發射子彈具有殺傷力之改造手槍，處有
期徒刑年貳月，併科罰金新臺幣伍萬元，罰金如易服勞役，以
新臺幣壹仟元折算壹日。扣案改造仿Walther廠PPK/S型半自動手
槍壹枝（槍枝管制編號0000000000號，含彈匣壹個）
沒收。
    事  實
一、乙○○明知未經許可，不得持有改造手槍，竟於民國九十六
    年十月間某日，在臺北縣新店市○○路十一巷二十號住處，
    自真實姓名、年籍不詳，綽號「大軍」之友人取得改造仿Wa
    lther廠PPK/S型半自動手槍一支（槍枝管制編號：0000
    000000號，含彈匣一個）後，即將之放置在上址住處
    內，而予以持有。嗣因警方於同月二十五日下午四時三十分
    ，持搜索票前往上址住處搜索時，當場在乙○○房間內，扣
    得前揭改造手槍一支，始查悉上情。
二、案經臺北縣政府警察局新店分局報請臺灣臺北地方法院檢察
    署檢察官偵查起訴。
    理  由
壹、程序部分：
    本院認定事實所引用之下列證據資料（包含供述證據、文書
    證據、物證等），並無證據證明係公務員違背法定程序所取
    得。又被告及其辯護人、檢察官於本院審判期日中對本院所
    提示之被告以外之人審判外之供述，包括供述證據、文書證
    據等證據，就證據能力均未表示爭執，而迄至言詞辯論終結
    前亦未再聲明異議，經核亦無顯有不可信之情況與不得作為
    證據之情形，本院審酌上開證據資料製作時之情況，尚無違
    法不當及證明力明顯過低之瑕疵，認為以之作為證據應屬適
    當，依刑事訴訟法第一百五十九條至第一百五十九條之五規
    定，均有證據能力，合先敘明。
貳、實體方面：
一、上開事實，業經被告乙○○坦認不諱，並當庭為認罪之表示
    （見本院卷九十七年四月二十三日審判筆錄），核與證人（
    即被告之兄）楊祖賢於偵查時陳述（見偵查卷第一○五頁）
    之情節互核相符。而扣案之槍枝經送內政部警政署刑事警察
    局採「性能檢驗法、試射法」進行鑑定結果認：送鑑手槍一
    支（槍枝管制編號：0000000000號），以性能檢
    驗法、試射法鑑定結果為：改造手槍，由仿Walther廠PPK/S
    型半自動手槍之槍枝，換裝土造金屬槍管而成，擊發功能正
    常，可供擊發適用子彈使用，認具殺傷力，此有內政部警政
    署刑事警察局九十六年十一月二十七日刑鑑字第○九六○一
    六四六七五號槍彈鑑定書一份（見偵查卷第六九頁）、扣押
    物品清單一紙在卷可稽。綜上，本件事證已臻明確，被告未
    經許可，持有具殺傷力之改造手槍犯行，已可認定，自應依
    法論科。
二、論罪科刑之理由：
    （一）按槍砲彈藥刀械管制條例第四條所列之槍砲、彈藥，
          依同條例第五條規定，非經中央主管機關許可，不得
          製造、販賣、運輸、轉讓、出租、出借、持有、寄藏
          或陳列。被告未經許可，持有具殺傷力之改造手槍一
          支，核其所為，係違反槍砲彈藥刀械管制條例第八條
          第四項之未經許可，持有可發射子彈具有殺傷力之改
          造手槍罪。
    （二）次按寄藏與持有，均係將物置於自己實力支配之下，
          僅寄藏必先有他人之持有行為，而後始為之「受寄」
          、「代藏」而已，故寄藏之受人委託代為保管，其保
          管之本身，亦屬持有。辯護人辯護意旨雖認：被告究
          否藏放或持有具殺傷力之改造手槍待查等語，然扣案
          改造手槍係案外人「大軍」攜至被告上址住處，因兩
          人一同出外飲酒，經被告建議而放在被告上址住處之
          櫃子上，後因案外人「大軍」喝醉，未將扣案改造手
          槍當晚取回，放在被告住處，而被告係因家中有小孩
          ，深恐小孩拿槍，故未將之放在櫃子，而放在房間內
          之床墊中等情，業經被告於本院審理時供述無訛（見
          本院卷同上日審判筆錄），被告主觀上乃因擔心小孩
          拿槍，始將扣案改造手槍放在床墊中，尚非基於受案
          外人「大軍」寄託，為案外人「大軍」藏放扣案改造
          手槍之意思而為之，核屬持有犯行，而非受寄他人之
          物為之隱藏之寄藏行為，附予敘明。
    （三）爰審酌被告有前科，素行不佳，此有臺灣高等法院被
          告前案紀錄表可按、被告犯罪之動機、目的、手段，
          復衡之邇來我國因各類具殺傷力之槍枝氾濫、充斥，
          擁槍自重之人越趨增多，每每成為治安死角，喟為治
          安隱憂，造成守法大眾人心惶惶，被告持有具殺傷力
          之改造手槍，縱非用於犯罪，惟已足致生破壞社會秩
          序及影響治安之危險，犯罪所生之危害難謂不鉅，其
          行為殊屬不當，惟念及被告始終坦承犯行，犯罪後之
          態度尚可等一切情狀，量處如主文所示之刑，並對罰
          金部分諭知易服勞役之折算標準，以示懲戒。
    （四）扣案具殺傷力之改造仿Walther廠PPK/S型半自動手槍
          一支（槍枝管制編號：0000000000號，含
          彈匣一個），核屬違禁物，應依刑法第三十八條第一
          項第一款規定宣告沒收。
據上論斷，應依刑事訴訟法第二百九十九條第一項前段，槍砲彈
藥刀械管制條例第八條第四項，刑法第十一條前段、第四十二條
第三項前段、第三十八條第一項第一款，判決如主文。
本案經檢察官張友寧到庭執行職務。
中    華    民    國    97    年    5     月     7    日
                      刑事第十六庭  審判長法  官  蔡守訓
                                          法  官  吳俊龍
                                          法  官  徐千惠
上正本證明與原本無異。
如不服本判決，應於判決送達後10日內向本院提出上訴狀 (應抄
附繕本)。
                                          書記官  翁禎謙
中    華    民    國    97    年    5     月    8     日
附錄本案論罪科刑法條全文
槍砲彈藥刀械管制條例第8條
未經許可，製造、販賣或運輸鋼筆槍、瓦斯槍、麻醉槍、獵槍、
空氣槍或第4條第1項第1款所定其他可發射金屬或子彈具有殺傷
力之各式槍砲者，處無期徒刑或5年以上有期徒刑，併科新臺幣
1000萬元以下罰金。
未經許可，轉讓、出租或出借前項所列槍枝者，處5年以上有期
徒刑，併科新臺幣1000萬元以下罰金。
意圖供自己或他人犯罪之用，而犯前2項之罪者，處無期徒刑或
7年以上有期徒刑，併科新臺幣1000萬元以下罰金。
未經許可，持有、寄藏或意圖販賣而陳列第1項所列槍枝者，處
3年以上10年以下有期徒刑，併科新臺幣700萬元以下罰金。
第1項至第3項之未遂犯罰之。


司法院資訊處製作；財團法人民間司法改革基金會備份。
